【裁判字號】    99,抗,268
【裁判日期】    990630
【裁判案由】    聲明異議
【裁判全文】
臺灣高等法院臺中分院民事裁定  99年度抗字第268號
抗告人  丁○○○
        戊○○
        丙○○
        乙○○
上列抗告人因與相對人王伯仁間支付命令聲明異議事件，對於中
華民國99年5月7日臺灣臺中地方法院99年度事聲字第22號裁定提
起抗告，本院裁定如下：
    主  文
抗告駁回。
抗告程序費用由抗告人共同負擔。
    理  由
一、按支付命令之聲請，除應表明當事人及法院外，衹須表明請
    求之標的並其數量及請求之原因、事實，以及應發支付命令
    之陳述，此觀民事訴訟法第五百十一條之規定自明。因債務
    人依同法第五百十六條對支付命令得不附理由提出異議，故
    債權人在督促程序就其所主張之事實毋庸舉證，其債權憑證
    之有無，與應否許可發支付命令無關（最高法院61年台抗字
    第407號判例參照）。
二、本件相對人前以臺灣臺南地方法院94年執廉字第8037號債權
    憑證為執行名義，聲請臺灣臺中地方法院以98年度司執酉字
    第9907號強制執行事件，就其債務人余正豪對第三人之金錢
    債權為強制執行，然第三人即本件抗告人丁○○○、戊○○
    丙○○及乙○○具狀否認余正豪對之有借款債權，相對人乃
    依強制執行法第120條第二項，依督促程序對抗告人核發支
    付命令等情，此有相對人提出之法院執行命令、債權憑證、
    戶籍謄本、民事執行處通知及聲明異議狀在卷可佐。
三、本件抗告主旨略以：抗告人丁○○○、戊○○、丙○○及乙
    ○○並不認識相對人甲○○，也沒有與伊有任何債務往來，
    除此亦無幫任何人作任何債務背書等語，其所稱即使屬實，
    亦係實體法上之爭執，依上開最高法院判例意旨，相對人就
    其主張原因事實，並不負舉證責任，法院只需依其片面聲請
    ，核發對抗告人之支付命令。至於新台幣300萬元借款債權
    是否存在抗告人與余正豪之間，需嗣支付命令送達抗告人之
    後，因異議視為起訴後進行實體審究方得以資解決。惟原審
    司法事務官竟駁回相對人支付命令之聲請，故原裁定廢棄98
    年度司促字第52119號司法事務官所為處分，核無不合，抗
    告意旨指摘原裁定不當，要求廢棄，為無理由，應予駁回其
    抗告。
四、據上論結，本件抗告為無理由，依民事訴訟法第495條之1第
    1項、第449條第1項、第95條、第78條，爰裁定如主文。
中    華    民    國    99    年    6     月    30    日
                民事第五庭    審判長法  官  童有德
                                    法  官  古金男
                                    法  官  鄭金龍
以上正本係照原本作成。
再為抗告應以適用法規顯有錯誤為理由。
如提起再抗告者應於裁定送達後10日內向本院提出抗告理由狀（
須按照他造人數附具繕本）並繳納抗告裁判費新臺幣1,000元，
同時委任律師或具有律師資格之關係人為代理人。
                                    書記官  姚錫鈞
中    華    民    國    99    年    7     月    1     日
                                                      Ｓ

司法院資訊處製作；財團法人民間司法改革基金會備份。
